臺灣板橋地方法院刑事判決　　　　　　100年度簡上字第909號
上　訴　人
即　被　告　王再興
上列上訴人即被告因違反家庭暴力防治法等案件，不服本院中華
民國100 年9 月30日100 年度簡字第6760號第一審判決（起訴案
號：臺灣板橋地方法院檢察署100 年度偵字第16179 號），提起
上訴，本院管轄之第二審合議庭判決如下：
    主  文
上訴駁回。
    事實及理由
一、本案經本院審理結果，認原審以上訴人即被告王再興係犯家
    庭暴力防治法第61條第1 款、第4 款之違反保護令罪、刑法
    第305 條之恐嚇危害安全罪，且為想像競合犯，應從一重之
    違反保護令罪處斷，遂引用刑事訴訟法第449 條第2 項、第
    3 項（原審判決贅載第454 條第2 項）、家庭暴力防治法第
    61條第1 款、第4 款、刑法第305 條、第11條前段、第55條
    、第41條第1 項前段、刑法施行法第1 條之1 第1 項、第2
    項前段，逕以簡易判決處刑，量處被告拘役55日，如易科罰
    金，以新台幣1 千元折算1 日，認事用法及量刑均無不當，
    應予維持，並引用原審判決書記載之事實、證據及理由（詳
    如附件）。
二、被告上訴意旨略以：我並不是故意違反保護令，警察有告訴
    我保護令的內容，我知道保護令說我不能接近告訴人莊子儀
    ，但我以為是不能打、罵告訴人，只是接近告訴人的話不要
    緊。我去接近告訴人，只是想要告訴人回來，我不想失去5
    個小孩。我沒有恐嚇告訴人，我是跟我女兒說如果告訴人不
    出來和我見面，我會拿刀死給她看，叫我女兒去跟告訴人說
    ，結果我女兒聽錯了，告訴人也因此聽錯。我否認我有違反
    保護令及恐嚇，爰請撤銷原判決，並希望判我緩刑云云。
三、經查，被告確有於民國100 年5 月9 日晚上7 時許，至告訴
    人位於新北市○○區○○街149 號之工作地點外，命其女王
    ○○（86年生，年籍詳卷）至該址內轉告告訴人要出來見面
    ，否則其要拿刀衝進去殺告訴人等語，致使告訴人心生畏懼
    之事實，除據告訴人於警詢、偵查中證述綦詳外，並經證人
    王○○於偵查時證述明確，被告於偵查中亦表示：如果我女
    兒有這樣講的話，我隨便她等語，嗣於本院原審審理時則表
    示願意認罪，並改依簡易判決處刑，足見上開事實應屬真實
    無訛，被告其後於本院審理時始又翻異前詞，辯稱其並無恐
    嚇言語，而以前詞置辯云云，無非係事後卸責之詞，要無足
    取。再者，本院前於100 年2 月21日業已核發99年度家護字
    第2186號民事通常保護令，命被告不得對告訴人等人實施身
    體或精神上不法侵害行為，並命被告應遠離告訴人之工作場
    所即前揭五華街149 號至少1 百公尺，該保護令之有效期間
    為1 年，有本院上開民事通常保護令影本1 份在卷可按（參
    見偵查卷第6 、7 頁）；嗣新北市政府警察局三重分局旋於
    100 年3 月5 日派員告知被告上開保護令內容，並勸導被告
    不得違反該保護令，此有該分局保護令執行紀錄表傳真1 份
    附卷為佐（參見本院卷第31頁），而被告於本院審理時亦坦
    認員警確實有到場告知保護令內容，是上開事實俱堪認屬為
    真。被告既已知悉前開保護令內容，其猶接近告訴人之上述
    工作場所，並恐嚇告訴人，其有違反保護令之犯行至屬灼然
    ，故其仍上訴空言辯以其非故意違反保護令云云，自亦無足
    為採。
四、按關於刑之量定及緩刑之宣告，係實體法上賦予法院得為自
    由裁量之事項，倘其未有逾越法律所規定之範圍，或濫用其
    權限，即不得任意指摘為違法，以為第三審上訴之理由（參
    見最高法院75年台上字第7033號判例意旨）。又按緩刑之宣
    告與否，乃實體法上賦予法院得為自由裁量之事項，法院行
    使此項職權時，固應受比例原則與平等原則等一般法律原則
    之支配；然此所稱之比例原則，指行使此項職權判斷時，須
    符合客觀上之適當性、相當性與必要性之價值要求，不得逾
    越此等特性之程度，用以維護其均衡；而所謂平等原則，非
    指一律齊頭之平等待遇，應從實質上加以客觀判斷，對相同
    之條件事實，始得為相同之處理，倘若條件事實有別，則應
    本乎正義理念，分別予以適度之處理，禁止恣意為之（參見
    最高法院88年度台上字第328 號判決意旨）。經查，被告前
    於100 年3 月4 日、4 月12日先後二次因至告訴人之前揭工
    作場所，對告訴人公然侮辱而違反上開保護令，乃經本院於
    100 年7 月29日以100 年度易字第1897號、第2062號分別判
    處拘役45日、55日，並定應執行為拘役85日，緩刑2 年，再
    經臺灣高等法院於100 年12月14日以100 年度上易字第2261
    號判決駁回上訴確定，此有臺灣高等法院被告前案紀錄表1
    份在卷可按。足見被告於為本件違反保護令之犯行前，業已
    先後二次違反保護令，其不知悔改，屢屢再犯，自與上開前
    案宣告緩刑之條件有別，況被告於本院審理時猶飾詞圖卸其
    責，未見其有真心認錯之意，為貫徹法院保護令之執行力，
    並使被告痛澈己非，更不宜宣告緩刑。故被告請求宣告緩刑
    尚非有據，本院未為緩刑宣告，與法並無不合。
五、綜上所述，被告執詞提起上訴，指摘原審判決認事用法有誤
    ，並請求宣告緩刑云云，俱屬無據，應予駁回。
據上論斷，依刑事訴訟法第455 條之1 第3 項、第368 條、第37
3 條，判決如主文。
本案經檢察官王筱寧到庭執行職務。
中    華    民    國   100    年    12    月    29    日
                  刑事第十四庭  審判長法官  陳信旗
                                      法官  俞秀美
                                      法官  劉正偉
以上正本證明與原本無異
本判決不得上訴。
                                      書記官  陳金鳳
中    華    民    國  101     年    1     月    2     日